臺灣臺南地方法院臺南簡易庭民事判決
                                   109年度南小字第1566號
原      告  旺旺友聯產物保險股份有限公司

代  表  人  劉自明  
訴訟代理人  馬維隆  
            高忠興  
            楊弘儒  
被      告  郭朝鵬  


上列當事人間請求侵權行為損害賠償事件，本院於民國109年11
月17日言詞辯論終結，判決如下：
    主  文
原告之訴駁回。
訴訟費用新臺幣壹仟元由原告負擔。
    事實及理由
一、原告起訴主張：被告於民國107年9月28日16時54分許，駕駛
    車號000－0000號計程車行經臺南市○區○○路0號前（火車站前
    圓環內）時，因變換車道不慎而碰撞原告所承保、訴外人王
    月霞所有，由訴外人賴玟君駕駛之車號000－0000號自小貨車
    （下稱系爭車輛），致系爭車輛車身受損。系爭車輛經送修
    復，共支出修繕費用新臺幣（下同）19,880元（工資4,200
    元＋烤漆9,300元＋零件6,380元），原告已賠付修復費用。爰
    依保險法第53條第1項及侵權行為損害賠償之法律關係，提
    起本件訴訟等語。並聲明：被告應給付原告19,880元，及自
    起訴狀繕本送達翌日起至清償日止，按週年利率百分之5計
    算之利息。訴訟費用由被告負擔。
二、被告之陳述：被告先在圓環停等紅燈，對方從右後方撞被告
    ，且對方在車上嬉鬧，被告有看到對方駕駛轉向後座，自己
    沒注意而撞被告，對方走的是槽化線，不是車道，車子不能
    走；被告停等時前方有一輛大客車停在那裡，現場照片當時
    大客車已經走了等語。並聲明：原告之訴駁回。
三、得心證之理由：
（一）按當事人主張有利於己之事實者，就其事實有舉證之責任
      ，民事訴訟法第277條前段定有明文。民事訴訟如係由原
      告主張權利者，應先由原告負舉證之責，若原告先不能舉
      證，以證實自己主張之事實為真實，則被告就其抗辯事實
      即令不能舉證，或其所舉證據尚有疵累，亦應駁回原告之
      請求。又因故意或過失，不法侵害他人之權利者，負損害
      賠償責任，民法第184條第1項前段定有明文。是侵權行為
      之成立，自應具備侵害行為、侵害權利、行為不法、致生
      損害、相當因果關係及行為人有故意、過失之要件。另按
      被保險人因保險人應負保險責任之損失發生，而對於第三
      人有損失賠償請求權者，保險人得於給付賠償金額後，代
      位行使被保險人對於第三人之請求權，保險法第53條第1
      項前段定有明文。保險法第53條第1項所定之保險人代位
      權，係本於法律規定之債權移轉；保險人欲行使保險法第
      53條第1項前段之代位權，前提須被保險人對第三人有侵
      權行為損害賠償請求權可資行使，則其對第三人就有故意
      或過失不法行為，致造成被保險人之損害此權利行使要件
      存在之有利事實，依舉證責任原則，應由保險人先負舉證
      之責。
（二）查：
    ⒈原告就其主張之上揭事實，提出道路交通事故當事人登記
      聯單、現場圖、系爭車輛行車執照、南陽實業股份有限公
      司鈑噴車作業記錄表、統一發票、理賠計算書及賠償給付
      同意書（調字卷第13-25頁）為證，然被告否認有過失情
      事，並以前詞置辯，自應由原告就被告行車時變換車道不
      慎之過失，負舉證之責。
    ⒉原告提出之上開資料，雖可證明系爭車輛保險賠付情形，
      但無法證明及還原本件事故發生過程之事實。另原告聲請
      調閱之本件事故調查資料，有臺南市政府警察局第五分局
      109年7月2日南市警五交第0000000000號函附資料在卷可
      參（調字卷第59-109頁）；細觀前開事故調查資料，其中
      道路交通事故現場圖、道路交通事故調查表、現場照片均
      可呈現事故發生之後的兩車狀態，被告之車輛位置在事故
      圓環之外側車道上往西方向，系爭車輛則同向位於系爭車
      輛右側，部分在外側車道，部分在白色槽化線上，被告之
      車輛右前車頭與原告承保車輛有相互碰觸；然兩車事故後
      狀態雖可明見如前，但何以致此狀態的事故發生前動態過
      程，則非前開調查資料可以釐清。經本院於言詞辯論時勘
      驗前開事故調查資料中所附事故現場監視器檔案之影片（
      調字卷第111頁；南小字卷第49-51頁），可知被告之車輛
      於00:17時已靠近其最後停住的位置，當時系爭車輛尚未
      行駛至被告車輛之右側；至00:22時，被告之車輛到達其
      最後停住位置，系爭車輛出現在被告之車輛右側，並在部
      分跨用到白色槽化線情形下，往左偏行，致其左前車頭與
      被告之車輛右前車頭發生碰撞，當時被告之車輛仍在原車
      道上。依此以觀，兩車發生碰撞之前，被告之車輛已先到
      達該圓環往成功路之路口，且當時被告之車輛已在第二車
      道上，其右側並無其他車道可供系爭車輛前行，乃系爭車
      輛仍在占用部分槽化線區域之情形下行駛，以致與被告之
      車輛發生碰撞，被告之車輛當時並無何違規情事發生，可
      徵本件事故發生，實係系爭車輛之駕駛人未注意車前狀況
      及兩車間距，且未正確行駛車道而導致。
    ⒊依上，原告提出之上開證據，未能證明被告有侵權行為之
      事實，此外，其亦未提出其他足以證明被告為本件事故之
      肇事者或被告有何過失不法駕駛行為，以致系爭車輛受損
      之情事。是原告之上開主張，尚難憑採。 
（三）綜上，原告本於保險代位及侵權行為損害賠償之法律關係
      ，請求被告給付19,880元，及自起訴狀繕本送達翌日起至
      清償日止，按週年利率百分之5計算之利息，為無理由，
      應予駁回。
四、本件事證已臻明確，兩造其餘攻擊防禦方法及舉證，核與本
    判決之結果不生影響，爰不另為贅論，附此敘明。
五、訴訟費用，由敗訴之當事人負擔；又小額訴訟程序，法院為
    訴訟費用之裁判時，應確定其訴訟費用額，民事訴訟法第78
    條、第436條之19第1項分別定有明文。本件第一審訴訟費用
    即裁判費為1,000元。原告之請求為無理由，依上開規定，
    爰確定原告應負擔之訴訟費用如主文第2項所示。
六、據上，原告之訴為無理由，依民事訴訟法第78條、第436條
    之19第1項，判決如主文。
中    華    民    國   109    年    12    月    3    日
                  臺灣臺南地方法院臺南簡易庭
                                  法  官  盧亨龍
以上正本係照原本作成。
如不服本判決，應於送達後20日內，向本院提出上訴狀並表明上
訴理由，如於本判決宣示後送達前提起上訴者，應於判決送達後
20日內補提上訴理由書（須附繕本）。對於小額程序之第一審判
決之上訴，非以其違背法令為理由，不得為之。且上訴狀內應記
載表明(一)原判決所違背之法令及其具體內容；(二)依訴訟資料
可認為原判決有違背法令之具體事實者。如委任律師提起上訴者
，應一併繳納上訴審裁判費。
中　　華　　民　　國　　109 　年　　12　　月　　3 　　日
                                   書記官  謝婷婷